最高法院刑事判決　　　　　　　　　　　　　　　　九十一年度台上字第七二四號
　　上　訴　人　台灣高等法院檢察署檢察官
　　被　　　告　甲○○
右上訴人因被告違反毒品危害防制條例案件，不服台灣高等法院中華民國八十八年九
月十四日第二審更審判決（八十八年度上更(二)字第二三四號，起訴案號：台灣板橋地
方法院檢察署八十三年度偵字第二０二四八、二一二四二號），提起上訴，本院判決
如左：
    主  文
上訴駁回。
    理  由
按刑事訴訟法第三百七十七條規定：上訴於第三審法院，非以判決違背法令為理由，
不得為之。是提起第三審上訴，應以原判決違背法令為理由，係屬法定要件。且必須
依據卷內資料為具體之指摘，並足據以辨認原判決已具備違背法令之形式，始屬相當
。本件原判決撤銷第一審關於論處被告甲○○以非法販賣化學合成麻醉藥品罪刑部分
之判決，改判諭知該被告無罪。係認(一)共同被告楊川億於警訊中供稱：伊係於民國八
十三年十二月十一日在板橋市○○路重慶國中前向甲○○以新台幣（下同）四十萬元
購得安非他命一千零九公克；於檢察官偵查中供述：是於八十三年十一月二十八日左
右，在板橋市重慶國中向甲○○買了四十萬元共二十三兩裝在一大包之安非他命云云
。其先後所供向被告購買安非他命之時間多有不符，已有瑕疵。而扣案之安非他命係
在楊川億租住處查獲，至多僅能證明楊川億持有或販賣安非他命之事實，尚難認該扣
案之安非他命係楊川億向被告買受，而為不利被告之證明。又本件除楊川億指證被告
販賣安非他命外，並無他人指述被告涉犯販賣安非他命情事，且供出毒品來源，有減
免刑責之寬典，是楊川億指認被告販賣安非他命對其有重大利益，其所為不利於被告
之證言，即有可疑，苟無補強證據以擔保其供述之憑信性，即難執該共同被告之指述
為有罪判決之唯一憑據。(二)共同被告楊川億嗣於檢察官第二次偵訊至原審及第一審法
院調查審理中翻異前供，改稱：扣案之安非他命係向綽號「小四」者購買，因被告於
台灣板橋地方法院八十三年度訴字第二九八六號偽造文書等案內，供證其拷貝大哥大
行動電話而被判處罪刑，始挾怨指述被告販賣安非他命云云。經查楊川億確因偽造文
書罪，被判處有期徒刑九月，被告亦因收受贓物罪，被判處拘役三十日，有上開刑事
判決書附卷可憑。又被告因使用上開拷貝之行動電話被警查獲後，供出係向楊川億借
用，警方始帶隊搜索楊川億住處而查獲楊川億涉犯偽造文書罪，復據證人即處理該偽
造文書案之警員陳國裕於原審到庭結證屬實。是被告所辯：因伊供出楊川億拷貝行動
電話，楊川億始挾怨報復指證伊販賣安非他命云云，即非全然無據。因而撤銷第一審
此部分不當之判決，改判諭知該被告無罪，已述其所憑之證據及論斷之理由。從形
式上觀察，原判決並無應於審判期日調查之證據未予調查之違法情形存在。檢察官上
訴意旨，置原判決所為之明白論斷於不顧，就原審取捨證據、判斷事實職權之適法行
使及原判決理由已詳細說明之事項；徒執相異之價值判斷，漫事爭執，難認已符合首
揭法定之第三審上訴要件。又刑事訴訟法第三百七十九條第十款所稱「依本法應於審
判期日調查之證據」，指該證據在客觀上為法院認定事實及適用法律之基礎者而言。
上訴意旨就原審究竟未調查何種符合上開情形之證據，及苟經調查，如何足以影響於
判決，均未依據卷內訴訟資料具體指明。則其泛指原判決有前開條款之違法情事，即
與法律規定得為第三審上訴理由之違法情形不相適合。其上訴違背法律上之程式，應
予駁回。
據上論結，應依刑事訴訟法第三百九十五條前段，判決如主文。
中      華      民      國     九十一   年      二      月      六      日
                              最高法院刑事第十一庭
                                  審判長法官  林  增  福
                                        法官  邵  燕  玲
                                        法官  吳  昆  仁
                                        法官  陳  世  雄
                                        法官  惠  光  霞
      右正本證明與原本無異
                                              書  記  官
中      華      民      國    九十一    年      二      月     二十     日
